# 求助陈版主， 2-1-68

提问人：liuweisheng 时间：2021-12-09 20:03:05
供热企业收取的一次性入网费确认收入的问题
最后一句话：因此，此类入网费应视为未来将向客户提供供热服务的预收款，在未来向客户提供供热服务时确认收入。
这里如何分摊在各年确认的收入，谢谢版主解惑。

回答人：chenyiwei
一般在合同约定的服务期限（如PPP合同约定的特许经营年限）内摊销。如果不能合理确定服务年限的，按照不短于相关管网设施的折旧年限确定摊销年限。